【裁判字號】    99,上訴,799
【裁判日期】    990427
【裁判案由】    公共危險
【裁判全文】
臺灣高等法院刑事判決                 99年度上訴字第799號
上  訴  人  臺灣臺北地方法院檢察署檢察官
被      告  乙○○
指定辯護人  本院公設辯護人陳德仁
上列上訴人即檢察官因被告公共危險案件，不服臺灣臺北地方法
院98年度訴字第1173號，中華民國99年2 月11日第一審判決（起
訴案號：臺灣臺北地方法院檢察署98年度偵字第8955號），提起
上訴，本院判決如下：
    主  文
上訴駁回。
    理  由
一、審理範圍：被告乙○○原被訴竊盜罪部分，業經原審判處有
    期徒刑4 月，如易科罰金以新台幣1 千元折算壹日，因檢察
    官及被告就該部分均未提起上訴而確定，是該部分不在本院
    審理範圍之內，合先敘明。
二、公訴意旨略以：被告乙○○意基於放火燒燬現供人使用之建
    築物之犯意，於民國（下同）98年3 月22日6 時許，在臺北
    市○○區○○路664 之10號「天寶聖道宮」主母殿前空地，
    趁晨間無人之際，以火勢引燃雨傘，再趁勢將雨傘塞入該空
    地女兒牆外側電源線，致該女兒牆外側電源線被覆大半燒失
    ，致生公共危險，惟火勢未波及欄杆及建築物而未遂；復基
    於放火燒燬現有人所在之建築物之犯意，於同年月29日零時
    30分許，進入「天寶聖道宮」觀音殿內，將殿內之垃圾桶之
    垃圾倒出，蒐集成堆，再以打火機打火著手欲點燃垃圾，惟
    因故無法點燃而未遂，適「天寶聖道宮」之住持甲○○發現
    上情，報警處理，經警於同日零時45分許，當場逮捕乙○○
    ，並扣得其所有之打火機1 個。因認被告以上所為均涉犯刑
    法第173 條第3 項、第1 項放火未遂罪嫌云云。
三、按犯罪事實應依證據認定之，無證據不得認定犯罪事實；不
    能證明被告犯罪者，應諭知無罪之判決，刑事訴訟法第154
    條第2 項、第301 條第1 項分別定有明文。又按事實之認定
    ，應憑證據，如未能發現相當證據，或證據不足以證明，自
    不能以推測或擬制之方法，以為裁判基礎；且認定犯罪事實
    所憑之證據，雖不以直接證據為限，間接證據亦包括在內；
    然而無論直接或間接證據，其為訴訟上之證明，須於通常一
    般之人均不致有所懷疑，而得確信其為真實之程度者，始得
    據為有罪之認定，倘其證明尚未達到此一程度，而有合理之
    懷疑存在時，即無從為有罪之認定，最高法院分別著有40年
    度台上字第86號、76年度台上字第4986號判例意旨可稽。再
    按告訴人之告訴，係以使被告受刑事訴追為目的，是其陳述
    是否與事實相符，仍應調查其他證據以資審認。最高法院52
    年度台上字第1300號判例意旨亦可資參照。
四、本件公訴人認被告乙○○涉有上開刑法第173 條第3 項、第
    1 項放火未遂罪嫌，無非係基以證人即「天寶聖道宮」之住
    持甲○○之證述、臺北市政府消防局火災原因調查鑑定書、
    現場照片、扣案之打火機、雨傘骨架等證據，為其論據。惟
    查訊據被告乙○○固坦承有於98年3 月29日凌晨零時30分許
    前往「天寶聖道宮」觀音殿，以及警方所扣得之打火機1 個
    為其所有等事實；然堅決否認有何放火之犯行，並辯稱：其
    與「天寶聖道宮」之住持甲○○素不相識，亦無仇隙，並無
    前去縱火之動機，扣案之打火機是伊供平常抽香菸使用，雨
    傘則非伊所有，告訴人指訴其是縱火嫌犯，應係出於誤認，
    且告訴人前後所述多有不符；又98年3月22日當天，其並沒
    有前去「天寶聖道宮」，其只有於98年3月29日清晨前去該
    地偷竊貢品，其是以竹子去將貢品拉下來，之後再去垃圾桶
    撿塑膠袋來裝，若其有縱火之意圖，該地有點香爐可供點火
    使用，其何須以打火機來點垃圾或塑膠袋等語。
五、本院查：
  (一)98年3 月22日清晨縱火部分：
    1.臺北市政府消防局據報曾於98年3 月22日6 時許前往「天
      寶聖道宮」主母殿現場搶救，嗣並進行火場勘查，其鑑定
      結果為：現場僅主母殿前空地女兒牆外側經過之電源線受
      燒損，火勢未波及欄杆及建築物，火係由女兒牆外側電源
      線於東南側處先起火燃燒，女兒牆外側燒後裸露之導線未
      發現有短路痕，顯示以電源線短路起火之可能性較小，再
      據關係人所言，確定起火處之雨傘、棉質材料等物品，乃
      是遭人刻意所為，雖採集之證物經鑑析結果，均未檢出汽
      油、煤油及柴油等常見可燃性液體，起火處亦無其他起火
      原因，故研判以遭人縱火致起火燃燒之可能性較大等語，
      此有臺北市政府消防局火災原因調查鑑定書在卷可考。基
      此，得知發生於98年3 月22日清晨之「天寶聖道宮」主母
      殿前空地之火災事故，係遭人縱火引致之可能性極高。然
      若無其他足以認定被告犯案之積極證據，即不得率而認定
      被告即為縱火者。
    2.證人甲○○於警詢、原審先後所述並不一致：
      (1)彼於98年3 月22日接受臺北市政府消防局訪談時證稱：
        （上址主母殿空地發生火災，妳是如何知道？）當時我
        人正要在主殿開門，突然一對夫妻跑來說主母殿牆上有
        電線走火燃燒，我聽到就先將電源全部關掉再跑過去看
        ，當時已有登山客先行報119 ，我到達主母殿，消防人
        員已在現場將火打熄；（妳是否認識通知妳火災的一對
        夫妻？現場有無發現可疑人物？）我不認識，他們說在
        現場有看到一位酒醉男子，但未看到他有其他舉動等語
        （見臺北市政府消防局98年3 月22日談話筆錄，偵查卷
        第80頁）。
      (2)彼於原審審理時則證稱：（你是否為天寶聖道宮的住持
        ？）是的；（你在天寶聖道宮主母殿及觀音殿於清晨天
        亮時及晚上之工作內容為何？）我每天很早起床，起床
        後我必須把所有的廟門都打開，並且燒香拜拜，這是清
        晨的工作。傍晚差不多5 、6 點我就會開始關廟門，晚
        上差不多6 點多我就會把所有的廟門關完，之後晚上就
        休息了；（98 年3月22日早上6 點你在主母殿看到什麼
        樣的情況？）我那天也是照正常的情況起床開廟門，走
        到主母殿時候剛好看到被告，看到被告在點火，被告旁
        邊有1 個塑膠袋，看到被告在點火，但用什麼東西點火
        我沒有看到，我只有看到塑膠袋就起火了，我看到被告
        手拿雨傘去引塑膠袋的火，雨傘也有起火，點燃後被告
        就把雨傘插到女兒牆旁邊的電源頭，我就大聲呼喊說你
        在做什麼，結果被告就跑走了；（當日現場有無其他目
        擊者？）沒有，因為那時候很早；（提示偵查卷第80頁
        ，這份筆錄是否是你當時所製作的筆錄？）是的。這是
        我的簽名；（你當時回答的內容有提到當時我人正要在
        主殿開門，突然一對夫妻跑來說，主母殿牆上有電線走
        火燃燒，我聽到就先將電源全部關掉，再跑過去看，當
        時已有登山客先行報119 ，我到達主母殿，消防人員已
        在現場，將火打熄，有無說過這樣的內容？提示偵查卷
        第80頁）我記得那時候我要將電源先關掉，而登山客說
        他已經報119 了，我找電源有找一陣子。發生火災當時
        我很緊張，我是跟消防局的人員說是有一對夫妻報案，
        如果筆錄這樣寫的話，應該是我有這樣說，只是當時我
        很緊張，有時候他們的問話我不是很在意，我一直說對
        對對；（你今日所提在現場是否有其他目擊者以及你是
        否在現場目擊起火等處與該次消防局談話筆錄不同，為
        何如此？）3 月22日那天我是去開主母殿的門看到的，
        我先滅火，然後才有人跟我說已經打119 ，我記得是這
        樣；（98年3 月22日當天清晨，你到底有無親眼看到被
        告點火的經過？）有；（98年3 月22日清晨你看到被告
        點火時候，被告的位置在哪裡？）我看到被告點火時，
        我的位置以及被告點火的位置都是在主母殿前的廣場，
        我比較靠近主母殿；（98年3 月22日清晨你看到被告點
        火時候，你跟被告的距離有多遠？）不到10公尺；（既
        然如此，距離不算長，為什麼被告沒有發現到你？）被
        告是背對著我，不過他常常喝酒；（你是否知道被告當
        天有無喝酒？）我沒有辦法確認，因為被告跑掉了；（
        提示消防局談話筆錄，你在談話筆錄中提到你到主殿開
        門，你所指的主殿是指哪一個殿？）這個主殿是指主母
        殿。（改稱）應該是天寶聖道宮的大主殿；（你既然說
        你看到被告點火，你又說你是到大主殿開門，那到底你
        有無看到被告點火？）我先開天寶聖道宮的大門，大門
        開完之後再上山去開觀音殿、主母殿的門，我要開主母
        殿的門就看到被告在點火；（你現在的記憶比較清楚還
        是在消防局製作談話紀錄時的記憶比較清楚？）那時候
        我確實很緊張，現在我有回憶當時的情況。應該是在消
        防局製作談話紀錄記憶比較清楚，但當時我急著要撲火
        ，所以我會比較慌；（你慌的時候，你會亂說話嗎？）
        不會；（提示消防局談話筆錄，上面記載是否正確？是
        否按照你的意思記載？）因為我當時看到被告離開，那
        個地方就馬上就著火，我就心理認為是被告點火的；（
        所以你沒有看到被告點火的經過？）是的；（那你方才
        為何證稱你有看到被告用雨傘去引火？）我看到的狀況
        是火燃起來，有雨傘頭在那邊，被告就馬上跑走，我沒
        有看到被告點火的經過，是我想應該是這樣發生的；（
        所以98年3月22日你有無看到縱火人的長相？）我沒有
        看到那個人的臉，我是看到他的背面；（你沒有看到臉
        ，怎麼知道是被告縱火的？）因為被告常常到我們那邊
        偷竊，而且常常在我們那邊走動，所以我對他的背影很
        熟悉；（98年3月22日妳看到縱火人的身材是否與被告
        的身材一樣？）類似，因為被告的個頭不高等語（見原
        審99年1月28日審判筆錄，原審卷第頁195頁正面至第
        199頁正面）。
      (3)彼於本院審理時又結稱：「（受命法官問：98年3 月22
        日這次火災的當天，你有當場發現是被告去縱火的嗎？
        ）我沒有看他點火。」、「（受命法官問：你如何懷疑
        是被告所為？）因為我們四獸山那邊很多縱火案件，現
        場都有看到被告在場，而且我們廟裡之前也被縱火過，
        監視器有拍到有個穿雨衣的經過，那個體型應該像被告
        ，所以我懷疑這件案件與被告有關。」、「（辯護人問
        ：你剛提到98年3 月22日你並沒有看到被告點火，請庭
        上提示原審卷第198 頁反面，但是你在原審曾說被告有
        點火？）我沒有看到被告點火，但是我認為應該是被告
        點火，之後跑掉了。因為一般做壞事的人，做壞事就跑
        掉。」、「（辯護人問：98年3 月22日，你有無看見被
        告拿打火機？）沒有。」等語（本院卷第41頁正面至42
        頁正面）。
    3.由證人甲○○上開證述可知，證人對於彼是否確實親眼目
      睹縱火情節以及被告是否即為縱火之人，前後證述反覆不
      一，即令其有確親眼目擊當時著手縱火之人。證人先於接
      受台北市消防局人員訪談時陳稱當時並未目睹縱火者；繼
      之於原審審理時忽稱有親眼目擊被告縱火云云，又改稱係
      依憑縱火者之背影、身材與被告相似而為之主觀上臆測、
      判斷云云；又於本院審理期日證稱並未親眼看到被告縱火
      ，只是憑以前對被告之印象推論而已，均如前述。此外查
      無其他證據證明被告確實涉案，自難據此即認證人甲○○
      先後扞格不一之詞，遽認被告確於98年3月22日清晨，前
      去「天寶聖道宮」縱火至明。
  (二)98年3 月29日零時許縱火部分：
    1.證人甲○○固於原審審理時到院證述：（98年3 月29日凌
      晨零時30分，你是如何發現觀音殿有人放火？）那天差不
      多凌晨時候，我睡不太著，我就聽到好像丟東西的鏗鏘的
      聲音，因為我們那邊常常有人去偷竊，我就警覺可能是小
      偷，我就拿手電筒上去主母殿那邊看，後來沒有看到人，
      以前我有經驗，如果小偷在主母殿偷不到東西，就會把所
      有的垃圾、掃帚、畚箕丟到下面一層空曠的地方（還不到
      觀音殿），我就趕快注意找，就看到被告蹲在觀音殿那邊
      ，看到被告手拿1 個打火機在點，旁邊好像類似餅乾的東
      西，而且有塑膠袋跟那些東西放在一起，我看到時垃圾已
      經集中在一起，他正拿著打火機在垃圾堆那邊點，我聽到
      打火機點火打不著的聲音，我就馬上用手機打電話給警察
      ；（你當天住的地方與觀音殿距離有多遠？）我住在天寶
      聖道宮正殿，而觀音殿是在旁邊，走路大約一分鐘就到了
      ；（你方才有提到後來有打電話給警察，警察受理報案至
      現場的時間大約有多久？）我沒有注意，我只記得我在等
      警察，而且因為我怕被告看到我，我就跑到主母殿去等警
      察；（所以你等警察來之前，都在現場？）沒有；（那你
      在哪裡？）因為被告是在觀音殿，我打完電話報警後就馬
      上跑到主母殿去；（在等警察來之前這段時間，你有看著
      被告嗎？）有。因為被告常常來偷竊，所以我對他很熟悉
      。我在打電話給警察時候，我就一直盯著被告，警察告訴
      我會馬上到，我就馬上跑到主母殿，我在主母殿時候，就
      看不到觀音殿的人，只有看到觀音殿的屋頂，所以在主母
      殿時，我看不到被告；（警察最後在哪裡抓到被告？）我
      在主母殿那邊等警察等很久等不到人，我心理想萬一被告
      跑掉了怎麼辦，所以我就走山路下山，我要在廟的入口等
      警察，也就是車子可以到的地方等警察，我到了之後就看
      到4 個警察走過去廁所那邊找到被告，警察就問我是不是
      這個人，我說是；（98年3 月29日被告縱火當天，他人是
      蹲在香爐旁邊？）是的；（你所說被告點火時，那堆垃圾
      也是在香爐旁邊嗎？）是的；（提示偵查卷第33-34 頁，
      這4 張照片的位置是在哪裡拍攝的？）主母殿，就是我方
      才說我以前的經驗有人偷東西偷不到，有人會丟東西下去
      的地方；（這四張照片的位置是否是你看到被告當天縱火
      的位置？）不是；（既然不是，警察為什麼拍攝這些地點
      ？）我不知道，因為他都把掃帚、畚箕、垃圾丟在那裡，
      我也沒有叫警察拍攝這個地點，因為警察拍什麼我不知道
      ；（警察當天到現場時候，香爐旁邊的垃圾是否還有在現
      場？）我沒有注意，因為警察來的時候，我就帶他們去主
      母殿。（改稱）好像沒有看到垃圾；（是誰把垃圾清除？
      ）不可能有人把垃圾清除；（既然不可能有人把垃圾清除
      ，為何你沒有看到垃圾？）我那時沒有注意，因為警察到
      場並盤查被告後，我就帶警察到主母殿，剛才法官提到偵
      查卷那4 張照片，有可能是我跟警察說因為我聽到鏗鏘的
      聲音，我就跑到主母殿看，看到偵查卷那4 張照片的垃圾
      ，所以警察才會去拍照，我並沒有跟警察說那4 張照片垃
      圾的位置就是被告點火的位置，我有跟警察說被告是在觀
      音殿點火的，我也有帶警察到香爐那邊，到香爐那邊後，
      我好像沒有看到垃圾；（怎麼會沒有看到垃圾？）我不知
      道；（你看到被告在香爐旁點火時，被告是面對著你還是
      背對著你？）沒有完全背對著我，我是看到被告左邊的側
      面，被告是背對觀音殿；（你發現被告在香爐旁點火時候
      是在凌晨12點半，現場有無燈光？）有，有路燈；（提示
      本院卷第125 頁以下刑案現場照片，你所指的路燈有無出
      現在照片中？）在照片7 中可以看出來的日光燈以及2 個
      紅色大燈籠，另外照片照不到的是觀音殿裡面的燈，編號
      7 照片中白色電燈泡沒有亮，因為已經壞掉了；（當時你
      看到被告在香爐旁點火時，你站的位置距離被告多遠？）
      大約5 公尺；（當時你能否清楚看清楚縱火者的長相？）
      可以；（那個縱火者是否為在庭的被告？）是的；（縱火
      者有無發現你？）沒有，一直到我離開都沒有發現我；（
      你看到警察抓這個被告時，除了手上有拿一袋食物外，還
      有無看到拿著你在觀音殿前看到的那堆垃圾？）我不知道
      ，我只知道他手上有提著一袋東西，是我到派出所之後，
      是警察來問我這些餅乾是否是你的東西；（提示98年3 月
      29 日 甲○○警詢筆錄，你稱我是於98年3 月29日零時30
      分許左右，在天寶聖道宮觀音殿附近聽到有陣陣發出聲響
      ，於是我起身發現有人在「天寶聖道宮」觀音殿，將垃圾
      桶內東西倒出來集中在地上，蹲在地上拿起打火機要放火
      ，於是我不動聲色偷偷拿起手機報案通知警察前來，有無
      說過這些話？）有；（你在警詢時稱你有看到有人將垃圾
      桶內東西倒出來，集中在地上，為何你方才證述時是說你
      看到的時候垃圾已經集中在地上了？）因為晚上又沒有人
      ，旁邊又有垃圾袋，垃圾都是裝在那個垃圾袋裡面，我在
      警詢中所稱的垃圾桶是指垃圾袋，我們都是用垃圾袋代替
      垃圾桶來裝垃圾，我當時看到有垃圾，我就想應該是從垃
      圾袋倒出來的；（所以你沒有看到縱火者將垃圾袋內的垃
      圾倒出來，集中在地上的過程？）是的等語（見原審99年
      1 月28日審判筆錄，原審卷第195頁正面至第196頁反面）
      。彼另於本院審理時證稱：「（受命法官問：98年3月29
      日這次，你有發現被告在點火嗎？）沒有。」、「（受命
      法官問：警察來之前，你有發現成堆的垃圾，被聚在一起
      ，被告在垃圾堆附近？）那次我是看到被告蹲在一堆塑膠
      袋旁邊，拿打火機點火，但是點不起來。」、「（受命
      法官問：他是蹲在是一堆塑膠袋旁，還是一堆垃圾袋旁？
      ）我沒辦法確定數量，只看到有一堆塑膠袋。」「（受命
      法官問：塑膠袋一燒不是融化掉，怎麼燒得起來？）塑膠
      袋裡面有沒有東西我不知道，我只看到有塑膠袋。」、「
      （受命法官問：後來警察來時，這些塑膠袋還在嗎？）警
      察來時好像沒有看到，但是我有跟警察說放塑膠袋的地點
      。」「（受命法官問：後來警察來時，塑膠袋是否被風吹
      走？）我不曉得為何塑膠袋會不見。還是被放在哪個角落
      ，我沒有注意到。」「（受命法官問：為何不請警察把塑
      膠袋或放塑膠袋的地點拍照存證？）我當時也是緊張，只
      把經過對警察講，至於詳細的細節，我沒注意。」、「（
      辯護人問：98年3 月29日，請庭上提示原審卷第127 頁下
      面，編號六的照片，這是你剛說被告曾經企圖縱火的地方
      ，該處有無人居住？）沒有，那是供人祭拜的地方。」、
      「（辯護人問：他是否在香爐旁邊點火？）他以前曾經把
      東西點燃，後來拿到有電線的地方去。」云云（本院卷第
      41 頁正面至第42頁正面）。
    2.惟查：若證人甲○○上開證言屬實，因被告既遭甲○○發
      覺犯行並報警前來現場逮捕，加以證人於原審審理時曾同
      時證稱因「天寶聖道宮」前曾多次遭人竊盜及放火而飽受
      困擾等語，衡情證人自應對該日前往處理之員警詳予告知
      當日所見情形並導引至案發現場進行採證，並請求警方一
      併追究「天寶聖道宮」先前遭人竊盜及放火等情才是，詎
      揆諸卷內採證資料，得知當時前去處理員警並未對證人上
      開所指證之案發現場加以採證並拍照，而僅拍攝與本案無
      關之現場照片（即前開所指偵查卷第33-34頁照片），卻
      又於上開照片註明係「縱火現場照片」，依照一般經驗法
      則研判，若非係證人於事發當日對警方予以指引採證，應
      不致此。查卷附「縱火現場照片」所示疑遭縱火之地點，
      核與證人甲○○於原審審理時所指證之案發地點有所不符
      ，業如前述，足見證人甲○○對於當時遭縱火之地點，先
      後所述即有齟齬，是證人於原審所為證述，是否與事實相
      符，並非無疑。另查證人甲○○於原審證稱：其有目擊被
      告當時正堆放垃圾並持打火機試圖引燃云云，核與彼於本
      院審理時所稱沒有看見云云（本院卷第41頁正面倒數第7
      行至倒數第5行），已有不符；且查依據卷內現場照片所
      示，當時前去處理之員警並未於現場（即觀音殿香爐旁）
      發現被告試圖引燃之成堆垃圾（即前開所指偵查卷第
      33-34 頁照片），則證人甲○○上開所證被告持打火機試
      圖點燃成堆進行放火云云，其真實性，應非無疑。又酌以
      打火機並非稀有或違禁物品，有抽煙習慣之人，隨身攜帶
      打火機，並不足為奇，是警方固於被告身上查獲打火機1
      個，惟被告亦自承其係抽煙者，則伊隨身攜帶打火機，尚
      難認有何不當或違反常理之處，自無從遽以此情即推論被
      告確有檢察官所指犯火之犯行。另查證人甲○○於本院審
      理時改稱被告試圖以打火機點燃塑膠袋，但打火機打不起
      來云云（本院卷第41頁正面至反面），茲查塑膠袋遇火即
      融化，如何能供作縱火之用？且查彼又證陳當時看到被告
      企圖縱火之地方係供人祭拜的地方，並無人居住云云（本
      院卷第42頁正面），另衡以現場並無任何曾經火苗燃燒之
      痕跡，基此退步言，縱被告雖有持打火機試圖引燃塑膠袋
      但無法點燃，核其此部分所為，亦與公訴人指訴之刑法第
      173條第3項、第1項放火未遂罪之要件有所不合。
六、綜上所述，被告所辯其於98年3 月22日及同年月29日並未在
    「天寶聖道宮」放火等語，並非飾卸之詞。本件檢察官所舉
    被告放火犯行之證據，應認顯尚未達於通常一般之人均不致
    有所懷疑，而得確信其為真實之程度。此外復查無其他積極
    證據，足資證明被告有何公訴人所起訴之放火犯行，既不能
    證明被告犯罪，核諸前揭說明，自應就檢察官所起訴兩次放
    火未遂之犯罪嫌疑事實為被告無罪之諭知。
七、原審經詳細調查及審理後，基以被告本案被訴之公共危險犯
    嫌均無法經證明。上訴意旨指陳證人甲○○已明確指認被告
    確係前去縱火之嫌犯云云；然查證人甲○○上開證言，存有
    甚多矛盾，不足採信，彼於本院審理時明確證稱並未發現被
    告於98年3 月22日有在現場，只是依據先前對被告之印象懷
    疑可能是被告所為，有如前述。是證人甲○○先後所述扞格
    不一，絕非僅係上訴意旨所稱「述事前後有所顛倒或遺漏」
    而已。此外，並無其他積極證據足以認定被告確係縱火之人
    ，是縱被告於之前曾經於現場出沒，形跡鬼祟，尚不得遽此
    推論其即為98年3 月22日前去縱火之嫌犯。至關於98年3 月
    29日零時許縱火部分，因遭縱火之地點由無法經確定，事證
    亦闕如，又如何僅以被告當晚有於「天寶聖道宮」行竊貢品
    ，且其身上經查獲有打火機1 個，遽認其確有於98年3 月29
    日前去該地縱火。上訴意旨另稱警方於98年3 月29日未在現
    場發現成堆垃圾，殆因「天寶聖道宮」地處山區，朔風野大
    ，該成堆垃圾可能遭野風吹散而未能保存云云；然查如有意
    點燃垃圾縱火，當會聚集數量之垃圾甚多方足成事，是縱遭
    野風吹拂，亦不可能於短時間內即悉數遭吹散殆盡，並無任
    何留存。而證人甲○○於本院審理時另翻異前詞改稱被告當
    時試圖以打火機點燃塑膠袋但無法點燃云云，與彼先前所述
    即生齟齬，又現場並無所謂成堆垃圾或其他曾經火苗燃燒之
    蛛絲馬跡足供佐證，是證人甲○○所為證言，即不得遽予採
    信。綜上，原審諭知被告無罪，應無違誤。檢察官執前開上
    訴意旨，指摘原審判決不當，為無理由，應予駁回。
據上論斷，應依刑事訴訟法第368條，判決如主文。
本案經檢察官孫冀薇到庭執行職務。
中    華    民    國    99    年    4     月    27    日
                  刑事第九庭審判長法  官  陳貽男
                                  法  官  楊炳禎
                                  法  官  周盈文
以上正本證明與原本無異。
檢察官如不服本判決，應於收受送達後10日內向本院提出上訴書
狀，其未敘述上訴之理由者並得於提起上訴後10日內向本院補提
理由書（均須按他造當事人之人數附繕本）「切勿逕送上級法院
」。
其餘不得上訴。
                                  書記官  張郁琳
中    華    民    國    99    年    4     月    27    日

司法院資訊處製作；財團法人民間司法改革基金會備份。
